臺灣屏東地方法院刑事判決　　　　　　　100年度易字第441號
公　訴　人　臺灣屏東地方法院檢察署檢察官
被　　　告　張皓盛
上列被告因詐欺案件，經檢察官提起公訴（99年度偵緝字第461
號），被告就被訴事實為有罪之陳述，經告知簡式審判程序之旨
，並聽取被告與公訴人之意見後，本院合議庭裁定由受命法官獨
任進行簡式審判程序，本院判決如下：
    主  文
張皓盛幫助犯詐欺取財罪，處有期徒刑參月，如易科罰金，以新
臺幣壹仟元折算壹日。
    事  實
一、張皓盛明知現今犯罪集團或不法份子為掩飾其不法獲利行徑
    ，避免執法人員之追究處罰，經常藉由取得人頭帳戶資料，
    渠等再反覆以此帳戶供作對外詐騙或其他各種財產犯罪之不
    法用途使用。張皓盛明知如此，竟仍於民國99年4 月6 日15
    時許，在高雄市高雄火車站，將其前向台新國際商業銀行（
    下稱台新銀行）屏東分行申設之存款帳戶（帳號：00000000
    000000）之提款卡連同存摺、密碼等資料，以新臺幣（下同
    ）1,000 元之代價，販賣給年籍姓名均不詳之某成年人使用
    ，並交付之。故張皓盛主觀上應已預見可能發生幫助犯罪集
    團或成員為詐欺取財等財產犯罪之結果，卻容任該結果之可
    能發生。嗣該犯罪集團或不法份子即基於意圖為自己不法所
    有之詐欺取財犯意，分別為下列詐欺行為：(一)於99年4 月8
    日19時10分許，撥打電話予蔡珮熏之姐姐蔡珮涓聯繫，佯稱
    其網路購物之付款方式有問題，要求蔡珮涓匯款至張皓盛上
    開銀行帳戶以更正付款方式，幾天後將自動退還至原帳戶云
    云，致蔡珮涓及蔡珮熏均陷於錯誤，復因蔡珮涓提款卡無法
    使用，而由蔡珮熏於99年4 月8 日21時27分許，前往位於屏
    東縣屏東市○○路103 號之台新銀行屏東分行之自動櫃員機
    依指示操作，但因蔡珮熏之提款卡無法轉帳，蔡珮熏遂提領
    3 萬5,000 元後，再匯入張皓盛上開銀行帳戶；(二)又於99年
    4 月8 日20時30分許，撥打電話予溫士傑，佯稱其網路購物
    之付款方式有問題，要求溫士傑匯款至張皓盛上開銀行帳戶
    以更改付款方式云云，致溫士傑陷於錯誤，而於99年4 月8
    日22時15分許，前往屏東縣屏東市○○路103 號之台新銀行
    屏東分行之自動櫃員機，轉帳1 萬6,000 元至張皓盛上開銀
    行帳戶；(三)另於99年4 月6 日20時許，撥打電話給黃欣慈，
    佯稱其網路購物之付款方式有問題云云，復於同年月8 日22
    時許，又撥打電話給黃欣慈，向其誆稱須匯款至張皓盛上開
    銀行帳戶以更改付款方式，幾天後將自動退還至原帳戶云云
    ，致黃欣慈陷於錯誤，於99年4 月8 日22時45分，前往臺中
    市○○區○○路511 號之台新銀行太平分行自動櫃員機，提
    領2 萬4,000 元後，再匯入張皓盛上開銀行帳戶。嗣蔡珮熏
    、溫士傑、黃欣慈察覺受騙，遂報警處理，因而循線查獲上
    情。
二、案經溫士傑訴由屏東縣政府警察局屏東分局移送臺灣屏東地
    方法院檢察署檢察官偵查起訴。
    理  由
一、按本件被告張皓盛所犯係死刑、無期徒刑、最輕本刑為3 年
    以上有期徒刑以外之罪，其於準備程序就前揭被訴事實為有
    罪之陳述，經法官告知簡式審判程序之旨，並聽取其與公訴
    人之意見後，本院認無不得或不宜改依簡式審判程序進行之
    處，爰依刑事訴訟法第273 條之1 第1 項、第284 條之1 規
    定，裁定本件依簡式審判程序進行，合先敘明。
二、上揭犯罪事實，業據被告張皓盛於本院審理中供承不諱，核
    與證人即被害人蔡珮熏、告訴人溫士傑、被害人黃欣慈證述
    情節相符，並有台新銀行99年7 月30日函檢附被告前揭開戶
    資料、存款歷史交易明細等件附卷可稽（見99年度偵字第67
    84號偵查卷第6 至11頁），本案事證明確，被告上揭幫助詐
    欺取財之犯行，堪以認定，應予依法論科。
三、核被告所為，係犯刑法第30條第1 項前段、同法第339 條第
    1 項幫助詐欺取財罪。被告係幫助犯，爰依刑法第30條第2
    項之規定，按正犯之刑減輕之。被告以一提供前揭帳戶資料
    之幫助行為，同時觸犯數相同之幫助詐欺取財罪名，為想像
    競合犯，應依刑法第55條規定，從一重處斷。本院審酌被告
    提供前揭銀行帳戶資料供詐騙集團份子使用，助長詐騙集團
    份子財產犯罪之風氣，致被害人蔡珮熏、告訴人溫士傑、被
    害人黃欣慈受騙而分別匯入或轉入前揭金額至其上開銀行帳
    戶內，實為當今社會層出不窮之詐財事件所以發生之根源，
    造成社會互信受損，擾亂金融交易往來秩序，影響層面廣泛
    ，且亦因被告提供個人帳戶資料，致使執法人員難以追查該
    詐騙集團或不法份子之真實身分，被告所為實屬不該，而其
    縱非基於直接故意而為本件幫助詐欺之犯行，但仍有間接故
    意，自無從阻免本件犯行之成立，惟考量被告於本院審理期
    間，業已坦承犯行，堪認具有悔意等一切情狀，量處如主文
    所示之刑，並諭知易科罰金之折算標準。
據上論結，應依刑事訴訟法第273 條之1 第1 項、第299 條第1
項前段，刑法第339 條第1 項、第30條第1 項、第2 項、第55條
、第41條第1 項前段，刑法施行法第1 條之1，判決如主文。
本案經檢察官鍾佩真到庭執行職務。
中    華    民    國   100    年    5     月    31    日
                    刑事第一庭  法  官  楊宗翰
以上正本證明與原本無異。
如不服本判決應於收受判決後10日內向本院提出上訴書狀，並應
敘述具體理由；其未敘述上訴理由者，應於上訴期間屆滿後20日
內向本院補提理由書（均須按他造當事人之人數附繕本）「切勿
逕送上級法院」。
中    華    民    國   100    年    5     月    31    日
                                書記官  鍾小屏
附錄本件論罪科刑法條：
刑法第339 條
意圖為自己或第三人不法之所有，以詐術使人將本人或第三人之
物交付者，處5 年以下有期徒刑、拘役或科或併科1 千元以下罰
金。
以前項方法得財產上不法之利益或使第三人得之者，亦同。前二
項之未遂犯罰之。